臺灣高雄地方法院刑事判決　
110年度原訴字第17號
公  訴  人  臺灣高雄地方檢察署檢察官   
被      告  曾文俊


選任辯護人  鄭瑜亭律師
被      告  林德華


義務辯護人  張瑋漢律師
上列被告因傷害等案件，經檢察官提起公訴（110年度偵字第154
26號），本院判決如下：
    主  文
曾文俊共同犯傷害罪，處有期徒刑伍月，如易科罰金，以新臺幣
壹仟元折算壹日。未扣案之鐵棒、鋸子、甩棍、木棒各壹支均沒
收，於全部或一部不能沒收或不宜執行沒收時，追徵其價額。
林德華共同犯傷害罪，處有期徒刑肆月，如易科罰金，以新臺幣
壹仟元折算壹日。
    事  實
一、曾文俊為惠丞鋼構工程行之負責人，蔡沅廷則為惠丞鋼構工
    程行所承包配管工程之下包商。緣蔡沅廷就前揭工程尾款屢
    次向曾文俊催討，因曾文俊認工程施作有瑕疵而遲未付款，
    並滋生爭執。蔡沅廷因而心生不滿，於民國110年3月5日17
    時11分、23分許，以通訊軟體LINE傳送「婊子，時間都過了
    ，怎麼還不來呢？我們在泡茶等你呢...」、「我們會把你
    捉出來的，放心吧...」等訊息予曾文俊（蔡沅廷涉嫌恐嚇
    罪嫌部分，另由檢察官為不起訴處分），曾文俊受此言語激
    怒，竟與林德華及真實姓名年籍均不詳之成年男子2人（下
    稱不詳成年男子2人），共同基於傷害他人身體之犯意聯絡
    ，於同日17時40分許，由曾文俊駕駛車牌號碼000-0000號自
    小客車搭載林德華、不詳成年男子2人前來蔡沅廷位於高雄
    市林園區王公一路住處（住址詳卷）後，曾文俊等人即分持
    鐵棒、鋸子、甩棍、木棒各1支下車，進入屋內毆打蔡沅廷
    ，林德華本欲以鋸子攻擊蔡沅廷，旋遭曾文俊制止，乃改以
    徒手毆打蔡沅廷，致蔡沅廷受有頭部及右臂、左肩鈍挫傷併
    瘀傷等傷害。嗣曾文俊等人於同日18時10分許離開蔡沅廷上
    開住處，蔡沅廷立即報警處理，始悉上情。
二、案經蔡沅廷訴由高雄市政府警察局林園分局報告臺灣高雄地
    方檢察署檢察官偵查起訴。
    理  由
壹、程序部分
一、被告曾文俊部分
　　本判決所引用被告曾文俊以外之人於審判外之陳述（含書面
    陳述），業經檢察官、被告曾文俊及其辯護人於本院準備程
    序時，均同意有證據能力（見原訴卷第33頁），且迄至言詞
    辯論終結前亦未再聲明異議，本院審酌上開證據資料作成時
    之情況，並無違法或不當情事，且與待證事實具有關聯性，
    以之作為證據應屬適當，依刑事訴訟法第159條之5第1項規
    定，認均有證據能力。
二、被告林德華部分
    按，被告以外之人於檢察事務官、司法警察官或司法警察調
    查中所為之陳述，與審判中不符時，其先前之陳述具有較可
    信之特別情況，且為證明犯罪事實存否所必要者，得為證據
    ，刑事訴訟法第159條之2定有明文。所謂「前後陳述不符」
    ，應就前後階段之陳述進行整體判斷，以決定其間是否具有
    實質性差異，此並包括先前之陳述詳盡，於後簡略之實質內
    容有所不符者在內；而所謂「較可信之特別情況」，亦應就
    前後陳述時之各種外部情況進行比較，以資決定何種外部情
    況具有可信性。所稱「為證明犯罪事實存否所必要者」，係
    指就具體個案案情及相關卷證判斷，為發現實質真實目的，
    認為除該項審判外之陳述外，已無從再就同一供述者，取得
    與其上開審判外陳述之相同供述內容，倘以其他證據代替，
    亦無從達到同一目的之情形而言（最高法院107年度台上字
    第4478號判決意旨參照）。被告林德華及其辯護人認證人蔡
    沅廷、陳秀琴於警詢時所為之證述均無證據能力（見原訴卷
    第33頁）。查：①證人蔡沅廷於本院審理時，就不詳成年男
    子2人之身材、被告曾文俊、林德華及不詳成年男子2人如何
    毆打他，證稱：「我忘了」、「我不知道」等語（見原訴卷
    第70、71頁），核與其於警詢時所證述之內容有所歧異，足
    見證人蔡沅廷之記憶，已隨時間經過而逐漸淡忘、模糊，本
    院已難以再由同一供述者取得與先前相同之陳述內容，而證
    人蔡沅廷於警詢中之陳述，為證明被告曾文俊、林德華是否
    成立本案犯罪事實之主要待證事實存在或不存在所不可或缺
    ，具有關聯性及必要性。再審酌證人蔡沅廷之警詢陳述，係
    出於自然發言，並無何等遭受員警以不正方法詢問，或其陳
    述並非出於任意性之情，且警詢距案發時間甚近，對事實之
    經過記憶當較清晰明確，茲認證人蔡沅廷於審判外為陳述時
    之外部附隨環境或條件應具備「可信性」。從而，本院綜合
    審酌前述諸節而為整體考量後，認證人蔡沅廷於警詢時之陳
    述與審判中不符，且其警詢供述具有「可信性」及「必要性
    」，依照上開說明，有證據能力。②至證人陳秀琴證人於警
    詢時證述內容，經核與其於偵訊及本院審理時之內容相符，
    即無引用證人陳秀琴於警詢時所為陳述之必要依刑事訴訟法
    第159條第1項規定，證人陳秀琴於警詢時之證述，對被告林
    德華無證據能力。
貳、有罪部分
一、訊據被告曾文俊、林德華固均坦承於110年3月5日17時40分
    許，與另名男子共同駕車前往告訴人蔡沅廷前揭住處，惟均
    矢口否認有何傷害犯行，並分別答辯如下：
(一)被告曾文俊辯稱：我當天進去蔡沅廷住處，看到蔡沅廷和2
    個朋友在泡茶，和他講沒2句話，他就站起來作勢要打我，
    因而與我發生拉扯，林德華和蔡沅廷2名友人見狀要將我和
    蔡沅廷拉開，結果我和蔡沅廷皆倒地且我壓在蔡沅廷身上，
    我和林德華都沒有打蔡沅廷，另名男子則沒有下車云云。其
    辯護人則以：蔡沅廷於所稱遭被告曾文俊等人毆打之過程前
    後不一，且違反經驗法則及論理法則，亦與證人陳秀琴所證
    內容不符，所證遭毆打之部位，又與其所受傷勢不符，不足
    據以作為對被告曾文俊不利之認定；事實上告訴人蔡沅廷係
    因與被告曾文俊拉扯而跌倒受傷，被告曾文俊並無傷害犯行
    等語，為被告曾文俊辯護。
(二)被告林德華則辯稱：我都讓曾文俊載送一起上下班，所以當
    天下班後就與曾文俊一起前往蔡沅廷住處，後來曾文俊與蔡
    沅廷發生拉扯，我和蔡沅廷的2名友人就上前勸阻要將他們
    拉開，結果大家都跌倒；我沒有傷害蔡沅廷云云。其辯護人
    則為被告林德華辯稱：本案僅有告訴人蔡沅廷之指訴，並無
    錄音、錄影等證據可直接證明被告林德華犯行，且證人陳秀
    琴之證述前後矛盾，不能作為補強告訴人蔡沅廷指訴之證據
    ，無法據為被告林德華有罪之認定等語。
二、本院查：
(一)被告曾文俊為惠丞鋼構工程行之負責人，蔡沅廷則為惠丞鋼
    構工程行所承包配管工程之下包商，被告曾文俊於前述時間
    ，駕駛前揭自小客車搭載被告林德華及至少另名男子前往告
    訴人蔡沅廷前揭住處，並於該處發生口角爭執及拉扯之事實
    ，業據被告曾文俊、林德華於警詢、偵訊及本院審理時坦承
    不諱（見警卷第1至2頁、第8頁、偵卷第49、55頁、原訴卷
    第33頁），核與證人即告訴人蔡沅廷、證人陳秀琴所證相符
    （見原訴卷第70、82、83頁），並有告訴人住處之現場照片
    在卷可稽（見警卷第25至27頁），此部分之事實，首堪認定
    。又告訴人蔡沅廷於同日18時20分許前至醫院急診，經診斷
    受有頭部及右臂、左肩鈍挫傷併瘀傷等傷害，且於案發後數
    日即呈現其額頭、左右眼眶、左下顎及右臂明顯瘀傷等情，
    業據證人即告訴人蔡沅廷證述明確（見警卷第12至13頁、偵
    卷第33頁、原訴卷第67至79頁），並有有建佑醫院診斷證明
    書1紙、110年9月8日建佑院字第1100000346號函暨病歷影本
    1份、傷勢照片5張在卷可稽（見警卷第20至22頁、偵卷第77
    至87頁），此部分之事實，亦堪認定。
(二)證人即告訴人蔡沅廷係因遭被告曾文俊、林德華夥同不詳成
    年男子2人持棍棒等器械毆打，致受有如事實欄所述傷害之
    事實，業據證人蔡沅廷於警詢、偵查及審理時證述詳細，並
    證稱：曾文俊等4人於110年3月5日17時30分許，到我住處毆
    打我，由曾文俊捉住我及拿鐵棒打我的頭，一個高高壯壯的
    人拿甩棍（伸縮棒）打我右臉頰、另一個矮矮胖胖的人拿球
    棒打我的頭，另有一個矮矮胖胖的人（即阿華，按指被告林
    德華）原本拿鋸子作勢要打我，曾文俊把他推走，該人遂用
    拳頭打我右臉頰；當時我老婆陳秀琴在屋內煮飯，聽到聲音
    後才跑出來勸阻他們等語（見警卷第12頁背面、第14頁背面
    、第15頁、偵卷第33頁、原訴卷第69至76頁）。核與證人即
    告訴人配偶陳秀琴於偵訊及審理時證述：我本來在煮飯，聽
    到很大的聲響，就跑到客廳查看，看到4個人拿鋸子、球棒
    、伸縮棒等器具打蔡沅廷，我趕快搶下伸縮棒，並請曾文俊
    停止毆打，他才出聲說不要打了等語（見偵卷第35至37頁、
    原訴卷第82至90頁），對於被告曾文俊、林德華及另不詳成
    年男子2人所持器具、傷害過程等情節所證大致相符。再佐
    以證人蔡沅廷前揭證述：林德華持鋸子作勢傷害我時，曾文
    俊有阻止他；及證人陳秀琴前揭證述：我請求曾文俊停手時
    ，曾文俊停手並要其他人停止毆打等語，對於被告曾文俊阻
    止他人繼續毆打告訴人蔡沅廷之有利被告曾文俊之證述互核
    一致，堪認其2人之證述無刻意誇大誣指之情，足徵證人蔡
    沅廷、陳秀琴上開證述之可信度極高。
(三)再者，被告曾文俊等人於當日18時10分許離開告訴人蔡沅廷
    住處，業據被告曾文俊於警詢時供述在卷（見警卷第2頁）
    ，而證人蔡沅廷於同日18時20分許即前至建佑醫院急診，經
    診斷受有頭部、右臂及左肩鈍挫傷併瘀傷，有該醫院診斷證
    明書1紙、110年9月8日建佑院字第1100000346號函暨病歷影
    本1份在卷可稽（見警卷第20頁、偵卷第77至87頁），可見
    告訴人蔡沅廷就診時間與事發時間相近，且其就診時及案發
    數日呈現之傷勢，復與其指證遭被告等人毆打之身體部位相
    符；又告訴人之上開傷勢不輕，並遍及身體各部，應無自為
    製造不實傷勢之必要，足認證人蔡沅廷所受傷勢確因遭人毆
    打所致，證人即告訴人蔡沅廷、證人陳秀琴上開所證內容應
    屬可採。是被告曾文俊、林德華傷害告訴人蔡沅廷之事實，
    應堪認定。
(四)被告曾文俊、林德華及其等辯護人雖以前詞置辨，惟查：
 1、本案衝突起因源自於告訴人蔡沅廷多次向被告曾文俊催討工
    程款項，因被告曾文俊認工程有瑕疵而拒付尾款，致告訴人
    蔡沅廷有所不滿，乃出言挑釁被告曾文俊所致，此觀其2人
    間之LINE對話擷圖即明（見警卷第28至41頁）。尤以告訴人
    蔡沅廷於案發當日17時11分、23分許，分別傳送「婊子，時
    間都過了，怎麼還不來呢？我們在泡茶等你呢...」、「我
    們會把你捉出來的，放心吧...」等訊息予被告曾文俊，該
    等文句內容充滿挑釁意味，被告曾文俊隨即回以：「等我吧
    」、「在附近而已」等語，告訴人蔡沅廷收到訊息後，竟再
    回覆：「有種快來吧」，然後被告曾文俊約十數分鐘後就抵
    達告訴人蔡沅廷住處。就被告曾文俊之立場而言，其深覺告
    訴人蔡沅廷施工品質不良，又放話要給他好看，在此情形下
    因一時氣憤而找上門對告訴人蔡沅廷興師問罪，並大動干戈
    ，尚與常情無違。另被告林德華於審理中供稱：當天要去告
    訴人住處之前，曾文俊有拿告訴人傳給他的LINE訊息給我看
    ，我看了感覺會因為工程款項事件發生衝突，因為告訴人工
    程沒做好，又一直跟曾文俊要錢等語（見原訴卷第100頁）
    ，可見被告林德華陪同被告曾文俊前往告訴人蔡沅廷住處，
    業已知悉其2人糾紛之所在，且看過告訴人蔡沅廷所傳充滿
    挑釁意味之通訊內容後，已預感將有衝突發生，而基於相挺
    朋友，乃陪同被告曾文俊前去興師問罪至明。
 2、證人陳秀琴於審理時證述：被告曾文俊、林德華有與另2人
    進到屋內，其中一個不詳男子感覺有喝酒的樣子；衝突結束
    後他們就離開，我沒有追出去等語（見原訴卷第90頁），而
    被告曾文俊先於警詢時供述：當天我的邱姓友人因為喝太醉
    ，所以在車上休息沒有下車等語（見警卷第1頁背面），復
    於審理時供陳：我們車子停在蔡沅廷住處外空地，由停車處
    看不到蔡沅廷住家情形；我們要離開時，蔡沅廷那邊沒有人
    追出來等語（見原訴卷第103、105頁）。被告林德華則於審
    理時陳稱：當天離開時，蔡沅廷那邊的人沒有追出來等語（
    見原訴卷第99頁）。依此，可知當日確有一飲酒之友人陪同
    被告曾文俊前來，而證人陳秀琴於案發前後均待在屋內，倘
    若陪同被告曾文俊前往告訴人蔡沅廷住處之友人一直在車上
    等待，而未曾下車進入屋內，則證人陳秀琴勢不可能知悉車
    上另有其人，及該人有飲酒之事實，足見被告曾文俊之該名
    友人確實進入屋內，而為證人陳秀琴所見，並聞到其身上散
    發酒味無誤，由此更加證明證人陳秀琴所證數人共同毆打告
    訴人蔡沅廷之證詞可採。又被告林德華審理時供陳：案發當
    日與蔡沅廷一起泡茶的2名友人身材比我和曾文俊魁梧等語
    （見原訴卷第98頁），則倘若當天另有告訴人蔡沅廷2名身
    材魁梧之朋友在場，而僅有被告曾文俊、林德華進入告訴人
    蔡沅廷住處，又豈能容任被告曾文俊、林德華傷人，被告曾
    文俊、林德華又豈能毫無阻攔的離開，足見被告曾文俊、林
    德華所辯不足採信，更證明被告曾文俊、林德華確有夥同不
    詳成年男子2人共同傷害告訴人蔡沅廷之事實。
 3、被告曾文俊、林德華之辯護人雖以證人蔡沅廷、陳秀琴就被
    告曾文俊以外當日行兇之人之身材、所使用之器具、是否認
    識被告林德華等證述稍有微疵，認證人蔡沅廷、陳秀琴之證
    述應不足採信。惟按，證人所為之供述證言，係由證人陳述
    其所親身經歷事實之內容，而證人均係於體驗事實後之一段
    期間，方於警詢或檢察官偵訊時為陳述，更於其後之一段期
    間，始於審判中接受檢、辯或被告之詰問，受限於人之記憶
    能力及言語表達能力有限，本難期證人於警詢或檢察官偵訊
    時，能鉅細無遺完全供述呈現其所經歷之事實內容，更無從
    期待其於法院審理時，能一字不漏完全轉述先前所證述之內
    容。從而，經交互詰問後，於綜核證人歷次陳述之內容時（
    包括檢察官偵訊時之陳述、法院審理時之陳述，以及於容許
    警詢陳述做為證據時之警詢內容），自應著重於證人對於待
    證事實主要內容之先後陳述有無重大歧異，藉此以判斷其證
    言之證明力高低，不得僅因證人所供述之部分內容不確定，
    或於交互詰問過程中，就同一問題之回答有先後更正或不一
    致之處；或證人先前證述之內容，與其於交互詰問時所證述
    之內容未完全一致，即全盤否認證人證言之真實性（最高法
    院97年度台上字第96號、107年度台上字第2408號判決意旨
    參照）。經查，證人蔡沅廷、陳秀琴固於警詢、偵查及本院
    審理中之陳述，對於被告曾文俊以外當日行兇之人之身材、
    所使用之器具等枝節性及細節性事實有前後不符或相互矛盾
    之處，然審酌證人之證詞，難免因時間經過，致一部分記憶
    失真；或因多次相同之訊問，一時未能完全明瞭訊問者真意
    ，致未能為完整之陳述；或因訊問方式之不同，致回答用語
    不同但真意相同，而影響其回答之內容，惟證人蔡沅廷、陳
    秀琴對於當日係由被告曾文俊、「阿華」（即被告林德華）
    與不詳成年男子2人共同持器具毆打證人蔡沅廷等基本事實
    之陳述則相一致，並經本院認定可採，業如上述，從而本院
    審酌上開證人之證詞，參之與其他證據資料及情況證據互相
    對照，認其等證詞仍具有證據價值，至於其餘上開無關宏旨
    之零瑣細節，尚無從動搖被告曾文俊、林德華夥同不詳成年
    男子2人一起毆打證人蔡沅廷之主要事實，即不得以證人所
    證微疪之處，遽將主要犯罪構成要件事實之證詞，全數予以
    摒除不採。被告曾文俊、林德華之辯護人上開辯護意旨，即
    無理由。
 4、至告訴人蔡沅廷雖有傳送「婊子，時間都過了，怎麼還不來
    呢？我們在泡茶等你呢...」、「我們會把你捉出來的，放
    心吧...」等訊息予被告曾文俊，內容固然出現2次「我們」
    之用語，然審酌滋生糾紛之雙方，為虛張聲勢或挫挫對方銳
    氣，在言語上誇大其詞，尚屬常見，自難單以此率認告訴人
    蔡沅廷已邀約數名友人在住處等候，且若真有告訴人蔡沅廷
    2位身材魁梧之友人在場，被告曾文俊、林德華2人恐難輕易
    全身而退，已如前述。而告訴人蔡沅廷傳送上開訊息，適足
    讓被告曾文俊誤認告訴人住處另有多名友人，因而夥同被告
    林德華及不詳成年男子2人前往以壯聲勢，而見告訴人蔡沅
    廷僅與孫子1人在客廳而無其他成年人在場時，一時惱怒而
    共同出手毆打告訴人蔡沅廷益明。準此，尚難據告訴人蔡沅
    廷傳送之該等文字訊息，認定案發當時告訴人蔡沅廷有友人
    在場。
(五)綜上所述，被告曾文俊、林德華所辯係事後卸責之詞，不足
    採信。從而，本案事證明確，被告曾文俊、林德華上開傷害
    犯行應堪認定，應依法論科。
三、論罪科刑
(一)核被告曾文俊、林德華所為，均係犯刑法第277條第1項之傷
    害罪。又被告曾文俊、林德華與不詳成年男子2人間，有犯
    意聯絡及行為分擔，應論以共同正犯。且其等基於同一之傷
    害犯意，於同一時、地接續毆打告訴人蔡沅廷頭部及身體，
    各行為間之獨立性極為薄弱，依一般社會健全觀念，難以強
    行分開，在刑法評價上，應屬接續犯而論以一普通傷害罪。
(二)爰以行為人之責任為基礎，審酌被告曾文俊、林德華均為成
    年人，本應秉持理性與他人相處應對，竟僅因被告曾文俊不
    滿告訴人蔡沅廷多次催討工程款項不成，而出言挑釁，即糾
    集多人在告訴人配偶、年幼孫女面前持器具毆打告訴人，造
    成告訴人多處不輕之鈍挫傷，情節非輕；並均否認傷害犯行
    之犯後態度，所為實屬不該，復未能與告訴人和解或取得原
    諒，亦有可議之處，且被告曾文俊是引發衝突之事主及糾集
    被告林德華助陣之人，其惡性較重。惟慮及告訴人對衝突之
    起因非無可議之處，復兼衡被告2人各自之教育程度、家庭
    生活及經濟狀況（因涉及隱私，故不予揭露，詳見原訴卷第
    207、208頁）等一切情狀，分別量處如主文所示之刑，並均
    諭知易科罰金之折算標準。
四、被告曾文俊、林德華及不詳成年男子2人等人用以實施傷害
    犯行之鐵棒、鋸子、甩棍、木製球棒各1支，因告訴人蔡沅
    廷於當天17時27分許傳送「有種就快來吧」一語予被告曾文
    俊後，被告曾文俊即於同日17時40分許，駕駛車輛搭載被告
    林德華及不詳成年男子2人至告訴人蔡沅廷住處，時間甚為
    接近，堪認上開器具為被告曾文俊、林德華等人在被告曾文
    俊車上隨手取得，為被告曾文俊所有之物，雖未扣案，仍應
    依刑法第38條第2項、第4項規定，在被告曾文俊之罪刑項下
    宣告沒收，於全部或一部不能沒收或不宜執行沒收時，追徵
    其價額。
參、不另為無罪諭知部分　 
一、公訴意旨另以：被告曾文俊、林德華基於無故侵入他人住宅
    之犯意聯絡，於110年3月5日17時30分許，無故侵入告訴人
    蔡沅廷前揭住宅。因認被告曾文俊、林德華涉犯刑法第306
    條第1項之無故侵入他人住宅罪嫌等語。
二、按，犯罪事實應依證據認定之，無證據不得認定犯罪事實，
    刑事訴訟法第154條第2項定有明文。依刑事訴訟法第161條
    第1項規定，檢察官就被告犯罪事實，應負舉證責任，並指
    出證明之方法，是檢察官對於起訴之犯罪事實，應負提出證
    據及說服之實質舉證責任，倘其所提出之證據，不足為被告
    有罪之積極證明，或其指出證明之方法，無從說服法院以形
    成被告有罪之心證，基於無罪推定之原則，自應為被告無罪
    判決之諭知。
三、公訴意旨認被告曾文俊、林德華涉犯刑法第306條第1項之無
    故侵入他人住宅罪嫌，無非係以被告曾文俊、林德華之供述
    、告訴人蔡沅廷與證人陳秀琴之證述、現場照片等為主要論
    據。訊據被告曾文俊、林德華均堅決否認有何侵入他人住宅
    之犯行，被告曾文俊辯稱：我是根據告訴人蔡沅廷傳送之內
    容表示他在家等我，我才過去他家等語；被告林德華辯稱：
    我是陪曾文俊過去找告訴人講工程款的事情等語。
四、按，刑法第306條第1項所稱無故侵入，係指無正當理由而侵
    入而言。所謂「正當理由」，並不限於法律上所規定者，若
    在習慣上或道義上所許可者，亦不能認為無故。即理由正當
    與否，應以客觀之觀察定之，凡法律、道義或習慣等所應許
    可，而無悖於公序良俗者，即可認為正當理由，蓋以正當理
    由之有無，屬於事實之範圍，無故侵入住宅罪之成立，須行
    為人主觀上具有明知其無權侵入，無正當理由仍執意侵入之
    故意（最高法院110年度台上字第4938號判決意旨參照）。
    經查：
(一)告訴人蔡沅廷於案發當日17時11分，以LINE傳送「婊子，時
    間都過了，怎麼還不來呢？我們在泡茶等你呢...」訊息予
    被告曾文俊（見警卷第41頁），可見於稍早之前雙方曾有聯
    絡要見面，但被告曾文俊未赴約，故告訴人蔡沅廷才會提及
    「時間都過了，怎麼還不來」一語。
(二)隨後被告曾文俊於同日17時26分回覆：「等我吧，在附近而
    已」，告訴人蔡沅廷於同日17時27分回以：「有種就快來吧
    」一語（見警卷第41頁），則不論告訴人蔡沅廷之真意是要
    被告曾文俊趕快過來，還是譏笑被告曾文俊沒種，不敢過來
    ，就被告曾文俊之認知，是告訴人蔡沅廷要求他過去住處，
    故被告曾文俊赴約，不論其動機為何，均難認其有無故侵入
    住宅之故意。另被告林德華係陪同被告曾文俊前往之人，而
    告訴人蔡沅廷在LINE通訊中未表明被告曾文俊僅可隻身前來
    ，且被告林德華看過前述LINE對話內容，業據被告林德華陳
    述在卷（見原訴卷第100頁），亦理解為告訴人蔡沅廷要求
    被告曾文俊過來談判，則其陪同被告曾文俊前來，主觀上亦
    難認有無故侵入住宅之犯意。何況，被告2人進入屋內後，
    並無證據證明告訴人蔡沅廷曾要求其2人離開，而其2人不願
    離開之情。
(三)再者，告訴人並未放棄工程款項之請求，則被告曾文俊前來
    其住處，或許對債務之解決亦有助益，難認其無同意被告進
    屋之意，是難以被告2人進屋後之傷害行為，反推被告2人有
    無故侵入住宅之情。　　
五、準此，公訴意旨認被告曾文俊、林德華本案所為，另涉犯刑
    法第306條第1項之無故侵入他人住宅罪嫌，即有誤會，本應
    就此部分諭知無罪，惟公訴意旨認此部分如成立犯罪，與前
    揭本院認定有罪之犯行，具有想像競合犯之裁判上一罪關係
    ，爰不另為無罪之諭知。
據上論斷，應依刑事訴訟法第299條第1項前段，判決如主文。
本案經檢察官吳聆嘉提起公訴，檢察官李佳韻到庭執行職務。
中　　華　　民　　國　　111 　年　　4 　　月　　6 　　日
           刑事第十五庭  審判長法  官  方錦源 
                               法  官  都韻荃 
　　　　　　　　　　　　　　　 法  官  詹尚晃 
以上正本證明與原本無異。
如不服本判決應於收受送達後20日內向本院提出上訴書狀，並應
敘述具體理由；如未敘述上訴理由者，應於上訴期間屆滿後20日
內向本院補提理由書（均須按他造當事人之人數附繕本）「切勿
逕送上級法院」。
中　　華　　民　　國　　111 　年　　4 　　月　　6 　　日
　　　　　　　　　　　　　　　 書記官   許麗珠
附錄論罪科刑法條：
中華民國刑法第277條第1項
傷害人之身體或健康者，處5年以下有期徒刑、拘役或50萬元以
下罰金。